# 企业会计处理是否正确?

提问人：zhs7403 时间：2016-11-04 11:02:07
陈老师，该企业将上述价格优惠款对公司业绩的影响以及会计处理如下：此款项作为本次交易的支付对价调整，在会计上作为冲减长期股权投资初始投资成本及商誉处理，不影响本公司当期业绩的会计处理是否正确？我理解你单体不是可以变化长投初始计量金额的因素，合并也不是在合并日存在事情，因此我理解不应该调整长投和商誉。应转为营业外收入，同时考虑商誉简直的因素，且简直金额不应少于营业外收入金额，您的看法？
上市公司三五互联（ 300051 ） 2015 年曾经发布过这样一则公告，《厦门三五互联科技股份有限公司关于收购道熙科技股权款价格优惠事项的公告》。
公告称，厦门三五互联科技股份有限公司与深圳市道熙科技有限公司原全体股东（龚正伟、盛真、吴荣光、深圳盈瑞轩投资管理中心（有限合伙））就收购道熙科技100%股权于 2014 年 12 月 25 日签署了《发行股份及支付现金购买资产协议》。协议约定，该交易现金对价中的45.65%（即人民币3.264亿元）由本公司分三期向道熙科技原股东支付。道熙科技原全体股东对公司积极推进付款事宜表示认可同时为感谢公司对道熙科技业务发展的大力支持，于近日签署了《承诺函》，自愿将本次交易约定的现金对价减少人民币 200 万元，作为本公司本次交易顺利实施的价格优惠，并同意本公司在支付的第三期款项中直接给予抵减处理，道熙科技原全体股东按原各自持有的道熙科技股权比例承担相应份额。截止公告日，本公司已经将抵减上述价格优惠款项后的三期款项共计人民币3.244亿元向道熙科技原全体股东全部支付完毕。上述价格优惠款对公司业绩的影响以及会计处理如下：此款项作为本次交易的支付对价调整，在会计上作为冲减长期股权投资初始投资成本及商誉处理，不影响本公司当期业绩。

回答人：chenyiwei
如果该补充协议与原先的股权收购协议不构成一揽子交易，而是在购买日后另行谈判达成的一项交易，则其影响不应调整购买日确认的商誉和长期股权投资成本。但还是需要进一步了解该折让背后的原因，例如：是否由上市公司的母公司或其他关联方代为支付了这笔款项；是否实质上属于对后来发现的购买日存在的瑕疵所作出的价格调整；等等。